【裁判字號】    98,毒抗,324
【裁判日期】    980811
【裁判案由】    毒品危害防制條例
【裁判全文】
臺灣高等法院刑事裁定                 98年度毒抗字第324號
  抗  告  人
  即  被  告  甲○○
                （現於臺灣臺北看守所附設勒戒處所執行中）
上列抗告人因違反毒品危害防制條例案件，不服臺灣板橋地方法
院98年度毒聲字第583號，民國98年4月30日所為送強制戒治裁定
（聲請案號：臺灣板橋地方法院檢察署98年度聲戒字第128號）
，提起抗告，本院裁定如下：
    主  文
抗告駁回。
    理  由
一、本件抗告意旨略以：抗告人是因為有精神病，不是因為用藥
    的關係，才會遭送入觀察勒戒。如果再將抗告人送去戒治，
    病情會越來越嚴重，懇請法官、書記官、心理醫生明察，讓
    抗告人早點去接受治療，為此依法提起抗告，請求撤銷原裁
    定云云。
二、按犯毒品危害防制條例第10條之罪，應先將被告送勒戒處所
    觀察、勒戒，經觀察、勒戒後，認受觀察、勒戒人有繼續施
    用毒品傾向者，檢察官應聲請法院裁定令入戒治處所強制戒
    治，其期間為 6個月以上，至無繼續強制戒治之必要為止；
    但最長不得逾1年，同條例第20條第2項定有明文。查被告甲
    ○○於民國（下同）97年12月20日20時32分許為警採集尿液
    回溯前96小時內之某時，在臺北縣某不詳處所施用第二級毒
    品甲基安非他命一次。嗣於同日晚上19時許，在其位於臺北
    縣三重市○○街76號2樓住處為警查獲，並扣得吸食器燈泡
    一個、安非他命殘渣袋二個等物，而經警採集其尿液送請台
    灣檢驗科技股份有限公司鑑驗結果，發現呈安非他命類陽性
    反應，有該公司出具之濫用藥物尿液檢驗報告乙份在卷可參
    ，且有上開扣案之物在卷可佐，足認被告確有於上開時地施
    用毒品甲基安非他命之事實，原審因而依臺灣板橋地方法院
    檢察署檢察官之聲請，以98年度毒聲字第116號裁定送觀察
    、勒戒，而被告於98年3月19日入勒戒處所執行觀察、勒戒
    後，經送醫師研判後認有繼續施用毒品之傾向，此有台灣桃
    園看守所附設勒戒處所98年4月21日出具之有無繼續施用毒
    品傾向證明書暨評估標準紀錄表各乙份附卷可稽，原審因而
    依台灣板橋地方法院檢察署檢察官之聲請，依上揭法條規定
    ，裁定令被告入戒治處所施以強制戒治，其期間為六個月以
    上，至無繼續強制戒治之必要為止，但最長不得逾一年，經
    核並無不合，茲被告於受觀察勒戒後，既經該勒戒所依被告
    之人格特質、臨床徵候及環境相關因素而評定認其有繼續施
    用毒品之傾向，依上揭法條規定，即應裁定送被告至戒治所
    處施以強制戒治，以達戒除施用毒品之惡習，被告所執上揭
    抗告意旨，尚難認有理由，應予駁回。
據上論斷，應依刑事訴訟法第412條，裁定如主文。
中    華    民    國    98    年    8     月    11    日
                  刑事第十五庭  審判長法  官  吳昭瑩
                                      法  官  李釱任
                                      法  官  張傳栗
以上正本證明與原本無異。
不得再抗告。
                                      書記官  吳玉華
中    華    民    國    98    年    8     月    11    日


司法院資訊處製作；財團法人民間司法改革基金會備份。
